【裁判字號】    98,司家聲,86
【裁判日期】    990108
【裁判案由】    解任遺產管理人職務
【裁判全文】
臺灣臺中地方法院民事裁定            98年度司家聲字第86號
聲  請  人  郭美絹律師
上列聲請人聲請改任遺產管理人事件，本院裁定如下：
    主  文
改任許博堯律師為被繼承人周廉祥之遺產管理人。
程序費用由被繼承人周廉祥之遺產負擔。
    理  由
一、本件聲請意旨略以：被繼承人周廉祥（男，民國五十九年七
    月三日出生，生前最後住所臺中市○○區○○路一段五一巷
    二一號二樓）於九十四年三月二十五日死亡，留有遺產，其
    繼承人皆已辦理拋棄繼承，經本院以九十七年度財管字第一
    二四號民事裁定改任聲請人為遺產管理人確定在案，惟因聲
    請人婚期在即，執業處所可能變更，無法勝任繼續擔任遺產
    管理人，是為免有害被繼承人周廉祥遺產之管理，爰依法聲
    請改任被繼承人周廉祥之遺產管理人等語。
二、按繼承開始時，繼承人有無不明，而無親屬會議或親屬會議
    未於一個月內選定遺產管理人者，利害關係人得聲請法院選
    任遺產管理人，並由法院依公示催告程序，定六個月以上之
    期限，公告繼承人，命其於期限內承認繼承，民法第一千一
    百七十七條、第一千一百七十八條第一項、第二項規定甚明
    。又財產管理人不能勝任或管理不適當時，法院得依利害關
    係人或檢察官之聲請改任之；其由法院選任者，法院認為必
    要時得依職權改任之。非訟事件法第一百十一條定有明文。
    此條規定於利害關係人依民法第一千一百七十八條第二項聲
    請選任之遺產管理人準用之，非訟事件法第一百五十三條第
    一項亦有明文。
三、經查，聲請人主張之事實，業據聲請人陳明在卷，並據本院
    依職權調取九十七年度財管字第一二四號改任遺產管理人卷
    宗，核閱屬實，堪認聲請人之主張為真實。本院審酌聲請人
    因婚後須變更執業處所，致無法勝任被繼承人周廉祥遺產管
    理人一職等情，本件聲請人聲請改任被繼承人周廉祥之遺產
    管理人，為有理由，應予准許。經本院函請社團法人臺中律
    師公會推薦有意願擔任本件遺產管理人之人選，經該公會推
    薦由許博堯律師（事務所設：台中縣豐原市○○路一一四號
    十五號二樓之二）擔任本案遺產管理人，此有該律師公會九
    十八年十一月二十三日中律賢三字第九八四九０號函暨所附
    該律師基本資料表乙件附卷可稽，而許博堯律師為執業律師
    ，非但具有專業知識及能力，且與被繼承人所遺遺產間無利
    害關係，若由其擔任本事件之遺產管理人，定能秉持其專業
    倫理擔當此具公益性質之職務，並順利達成管理保存及清算
    遺產之任務。執此，本院認為改定許博堯律師擔任被繼承人
    許博堯之遺產管理人，並無不妥，爰依法改任許博堯律師為
    被繼承人周廉祥之遺產管理人。
四、依非訟事件法第一百五十七條，裁定如主文。
中    華    民    國    99    年    1     月    8     日
                  家事法庭      司法事務官  羅欣寧
以上正本係照原本作成。
如對本裁定抗告，須於裁定送達後十日之不變期間內，向本院
提出抗告狀，並繳納抗告費新臺幣一千元
中    華    民    國    99    年    1     月    8     日
                                書  記  官  蔡萍萍

司法院資訊處製作；財團法人民間司法改革基金會備份。
